臺灣臺中地方法院民事裁定　95年度訴字第2184號
原　　　告　丁○○
訴訟代理人　陳惠玲　　律師
被　　　告　丙○○
　　　　　　乙○○
　　　　　　甲○○
上　一　人
訴訟代理人　陳文慧　　律師
當事人間確認抵押債權不存在等事件，原告於中華民國95年9月
14日為備位聲明訴之追加，本院裁定如下：
    主    文
原告追加備位之訴駁回。
訴訟費用由原告負擔。
    事實及理由
一、按訴狀送達後，原告不得將原訴變更或追加他訴。民事訴訟
    法第255條第1項前段定有明文。
二、本件據原告起訴狀所載，係主張被告甲○○與被告丙○○、
    乙○○間就坐落台中縣豐原市○路○段○路墘小段7-0145地
    號土地及其上建物建號1605號，門牌號碼台中縣豐原市○○
    路92號，應有部分各為1/3（以下簡稱系爭不動產）所為抵
    押權設定擔保之債權係屬虛偽，被告甲○○持有被告乙○○
    、丙○○共同簽發之本票亦屬通謀虛意思表示，提起本訴聲
    明求為判決：確認被告甲○○對被告丙○○、乙○○所有系
    爭不動產，以台中縣豐原地政事務所收件字號94年豐登字第
    176190號、存續期間自94年9月10日至98年9月10日止之最高
    限額新台幣（下同）2,500,000元之抵押權所擔保之債權不
    存在；確認被告丙○○、乙○○與被告甲○○間就系爭本票
    債權不存在；鈞院94年度執字第48399號清償債務強制執行
    事件分配表之2所載被告甲○○之分配金額2,500,000元，應
    減為0元，剔除部分其中1,250,000元應分配予原告。嗣於訴
    狀送達後，追加備位聲明主張如認被告等間確實存在債權債
    務關係，被告等就系爭不動產所為設定抵押權之行為，為先
    有債權存在而於事後設定抵押權之無償行為，原告依民法第
    244條第2項聲請撤銷抵押權設定之行為，並備位聲明求為判
    決：被告甲○○與被告丙○○就系爭不動產所為設定最高限
    額2,500,000元之行為應予撤銷；本院94年度執字第48399號
    清償債務強制執行事件分配表之2所載被告甲○○之分配金
    額2,500,000元，應減為1,250,000元，剔除之部分應分配予
    原告。
三、經查，本件原訴原告係主張通謀虛偽意表示，為無效之法律
    行為，追加之備位之訴則主張法律行為有效，並主張撤銷抵
    押權設定行為，其請求之基礎事實並非同一，且所需調查之
    訴訟資料並未共通，若准許原告追加備位之訴，徒使訴訟之
    終結延滯且有礙被告之防禦，原告所追加備位之訴，被告甲○○、乙○○均當庭表示不同意。從而，原告為本件訴之追
    加，未經被告同意，並有礙訴訟之終結，自不應准許。
四、依民事訴訟法第249條第1項第6款，第95條，第78條裁定如
    主文。
中　　華　　民　　國　　96　　年　　2　　月　　12 　　日
                  民事第三庭    法  官  陳文爵
正本係照原本作成。
如對本裁定抗告，須於裁定送達後10日內向本院提出抗告狀。
中　　華　　民　　國　　96　　年　　2 　　月　　13　　日
                                書記官  王美珍
